# 在建工程员工资本化的问题

提问人：jasonatwork 时间：2020-12-27 08:05:08
陈版，您好：
客户业务为合同能源管理，在合作方的土地上建设厂房、设备等，故每年有大额的在建工程余额。建设外包给其他建筑公司，由外包建筑公司负责建设，并非公司自己的人员去建设。
客户将员工按项目分成了好几个部门，在建设期间将该项目部的所有员工工资均资本化，包括一些管理层（项目运营经理、厂长），项目专员，热能、锅炉、检修、汽机、电气专工等。还会出现，一部分人在建设完一个项目后，又投入另一个项目，则这批人员的工资会在A项目转固后，在B项目继续资本化，全年工资均资本化。
想请问：按照一个怎样的标准，可以将员工工资在建设期间资本化。企业解释员工均为了项目建设，故其工资应该全部资本化。

回答人：chenyiwei
这里的基本参考标准就是员工的工作内容与“使固定资产达到预定可使用状态”之间有无直接关系，即该员工的工作内容直接有助于改变资产的状态。
你所列举的管理层人员的薪酬，即使是在基本建设期内，也是不应资本化计入资产价值的，而应直接费用化处理。
参考：《瑞华研究 2010 ～ 2019 汇编》之“问题1-1-29（开办期发生费用的处理）”。